臺灣高等法院臺中分院刑事判決　　　　　　民國九十一年度上訴字第一○二九號
　　　上　訴　人
　　　即　被　告　顧高泰
右上訴人因廢棄物清理法案件，不服臺灣彰化地方法院中華民國九十一年二月十五日
第一審判決（民國九十一年度訴字第七九號，起訴案號：臺灣臺中地方法院檢察署民
國九十年度偵字第八一四五號），提起上訴，本院判決如左：
    主  文
原判決撤銷。
顧高泰共同未領有廢棄物清除、處理許可文件，從事廢棄物清除，處有期徒刑壹年壹
月。
    事  實
一、顧高泰因業務過失致死案件，經本院判處有期徒刑六月，於民國（下同）九十一
    年四月十日易科罰金執行完畢（不構成累犯），未向主管機關申請核發廢棄物清
    除、處理之許可證，且亦明知彰化縣彰化市○○路○號對面台化公司圍牆旁土地
    非主管機關許可之廢棄物清理、貯存場所，為圖不法利益，竟於九十年十二月三
    日上午十一時許，在彰化縣彰化市中山路與南郭路，接受知情且具犯意聯絡之不
    詳姓名年籍成年男子委託，以一車新臺幣二千五百元之代價由顧高泰代為清除該
    批建築廢棄物，顧高泰隨之駕駛車牌號碼00－○○○號大貨車於彰化縣彰化市
    中山路與南郭路處，載運建築廢棄物至前開台化公司圍牆旁土地傾倒，嗣於同日
    上十一時二十分許，甫傾倒完畢，即為警當場查獲。
二、案經彰化縣警察局彰化分局報告臺灣彰化地方法院檢察署檢察官偵查起訴。
    理  由
一、右揭事實，業據上訴人即被告（下稱被告）顧高泰於原審法院及本院審理時坦承
    不諱，並有稽查紀錄一張、行車執照影本一紙及照片四幀附卷可資佐證，顯見被
    告之自白與事實相符，堪予採信。本件罪證明證，被告犯行洵堪認定。
二、按「建築廢棄物」係指營建或拆除建築物或其他工程所產生之廢棄物，事業廢棄
    物貯存清除處理方法及設施標準第二條第六點定有明文。本件被告運輸建築廢棄
    物並加以傾倒之行為，係違反廢棄物清理法第四十一條第一項之規定，而犯同法
    第四十六條第一項第四款之未依規定領有廢棄物清除、處理許可文件，從事廢棄
    物清除罪。被告與該不詳姓名之成年男子彼此間，有犯意聯絡及行為分，為共
    同正犯。原審對於被告予以論罪科刑，固非無見，惟查被告從事廢棄物清除之行
    為，僅有一次，原審論以連續犯，即有未合，被告上訴意旨請求給予自新之機會
    ，雖無足取，然原判決既有上述可議之處，即屬無可維持，仍應由本院將原判決
    予以撤銷改判，爰審酌被告犯罪之動機、目的、手段、所生之危害及犯罪後之態
    度等一切情狀，量處有期徒刑壹年壹月，以示懲儆。
三、據上論斷，應依刑事訴訟法第三百六十九條第一項前段、第三百六十四條、第二
    百九十九條第一項前段，廢棄物清理法第四十六條第一項第四款，刑法第十一條
    前段、第二十八條，判決如主文。
本案經檢察官王寧懷到庭執行職務。
中      華      民      國    九十一     年      七       月    三十    日
                                   臺灣高等法院臺中分院刑事第九庭
                                         審判長法  官  陳  筱  珮
                                               法  官  趙  春  碧
                                               法  官  吳  重  政
右正本證明與原本無異。
如不服本判決應於收受送達後十日內向本院提出上訴書狀，其未敘述上訴之理由者並
得於提起上訴後十日內向本院補提理由書（均須按他造當事人之人數附繕本）。
                                               書記官  林  育  德
中      華      民      國    九十一     年      七       月   三十一   日
附錄：
廢棄物清理法第四十六條第一項第四款
有下列情形之一者，處一年以上五年以下有期徒刑，得併科新臺幣三百萬元以下罰金
：
四、未依第四十一條第一項規定領有廢棄物清除、處理許可文件，從事廢棄物貯存、
    清除、處理，或未依廢棄物清除、處理許可文件內容貯存、清除、處理廢棄物者
    。
                                                                        Ｆ